it: Casa e giardino > Prato e giardino > Attrezzatura motorizzata per esterni > Trattori: Trattori da giardino; Tosaerba; Trattori sub-compatti
fr: Maison et jardin > Pelouses et jardins > Équipement électrique d’extérieur > Tracteurs: Tracteurs de jardin; Tracteurs à gazon; Tracteurs sous-compacts
hu: Otthon és kert > Gyep és kert > Kültéri elektromos berendezések > Traktorok: Kerti traktorok; Fűnyíró traktorok; Kisméretű kompakt traktorok
vi: Nhà và vườn > Bãi cỏ và vườn > Thiết bị điện ngoài trời > Máy kéo: Máy kéo sân vườn; Máy kéo cắt cỏ; Máy kéo cỡ nhỏ
pt-PT: Casa e jardim > Relva e jardim > Equipamento elétrico para exterior > Tratores: Tratores para jardim; Tratores corta-relvas; Tratores subcompactos
el: Σπίτι & κήπος > Γκαζόν & κήπος > Εξοπλισμός εξωτερικής ισχύος > Τρακτέρ/γεωργικοί ελκυστήρες: Τρακτέρ κήπου; Τρακτέρ γκαζόν; Υποσυμπαγή τρακτέρ
pl: Dom i ogród > Trawnik i ogród > Silnikowe narzędzia ogrodowe > Ciągniki: Traktorki ogrodowe; Traktorki koszące; Miniciągniki
sk-SK: Dom a záhrada > Trávnik a záhrada > Vonkajšie elektrické zariadenia > Traktory: Záhradné traktory; Trávnikové traktory; Kompaktné traktory
tr: Ev ve Bahçe > Çim ve Bahçe > Elektrikli Bahçe Ekipmanları > Traktörler: Bahçe Traktörleri; Çim Traktörleri; Alt Kompakt Traktörler
zh-TW: 居家和庭園 > 草皮和花園 > 園藝機械 > 曳引機: 園藝拖拉機; 草坪拖拉機; 小型拖拉機
th: บ้านและสวน > สนามและสวน > เครื่องมือไฟฟ้ากลางแจ้ง > แทรกเตอร์: รถแทรกเตอร์สวน; รถตัดหญ้า; รถแทรกเตอร์ขนาดเล็ก
sl-SI: Dom in vrt > Travnik in vrt > Zunanja električna oprema > Traktorji: Vrtni traktorji; Travniški traktorji; Subkompaktni traktorji
zh-CN: 家居与园艺 > 草坪与花园 > 户外电力设备 > 拖拉机: 园艺拖拉机; 草坪拖拉机; 小型拖拉机
ro-RO: Casă și grădină > Gazon și grădină > Echipamente electrice pentru lucru în aer liber > Tractoare: Tractoare de grădină; Tractoare de peluză; Tractoare subcompacte
nb: Hjem og hage > Plen og hage > Elektrisk utstyr til utendørsbruk > Traktorer: Hagetraktorer; Plentraktorer; Kompakttraktorer
fi: Koti ja puutarha > Piha ja puutarha > Työvälineet ulkokäyttöön > Traktorit: Puutarhatraktorit; Päältä ajettavat ruohonleikkurit; Pientraktorit
da: Hjem og have > Græsplæne og have > Elektriske haveredskaber > Traktorer: Havetraktorer; Plænetraktorer; Kompakttraktorer
bg-BG: Дом и градина > Морава и градина > Електрическо оборудване за външна употреба > Трактори: Градински трактори; Трактори за косане на трева; Субкомпактни трактори
ru: Дом и сад > Товары для придомовых и садовых участков > Садовая техника > Тракторы: Садовые тракторы; Мини-тракторы для лужаек; Малогабаритные тракторы
lt-LT: Namai ir sodas > Veja ir sodas > Lauko motorinė įranga > Traktoriai: Sodo traktoriai; Vejos traktoriai; Subkompaktiški traktoriai
de: Heim & Garten > Rasen & Garten > Gartenmaschinen > Traktoren: Gartentraktoren; Rasentraktoren; Subkompakttraktoren
hr-HR: Dom i vrt > Travnjak i vrt > Vanjska električna oprema > Traktori: Vrtni traktori; Traktorske kosilice; Subkompaktni traktori
en: Home & Garden > Lawn & Garden > Outdoor Power Equipment > Tractors: Garden Tractors; Lawn Tractors; Sub-Compact Tractors
ko: 가정/원예 용품 > 잔디/정원 > 야외용 동력 설비 > 트랙터: 정원 트랙터; 잔디 트랙터; 소형 트랙터
ja: ホーム・ガーデン > ガーデン用品・ガーデン機器 > ガーデン機器 > トラクター: ガーデントラクター; 芝刈りトラクター; サブコンパクトトラクター
es: Casa y jardín > Jardín > Maquinaria de jardinería > Tractores: Tractores de jardín; Tractores de césped; Tractores subcompactos
pt-BR: Casa e jardim > Gramado e jardim > Equipamento elétrico de exteriores de residências > Tratores: Tratores de jardim; Tratores cortadores de grama; Tratores subcompactos
sv: Hem och trädgård > Gräsmatta och trädgård > Utomhusmaskiner > Traktorer: Trädgårdstraktorer; Trädgårdstraktorer; Subkompakta traktorer
cs: Dům a zahrada > Trávníky a zahrady > Motorová zahradní technika > Zahradní traktory: Zahradní traktory; Travní traktory; Malotraktory
nl: Huis en tuin > Tuin en gazon > Elektrische apparatuur voor buitengebruik > Tractoren: Tuintractoren; Gazontractoren; Sub-compacte tractoren